【裁判字號】    89,交上訴,190
【裁判日期】    890921
【裁判案由】    公共危險
【裁判全文】
台灣高等法院刑事判決                          八十九年度交上訴字第一九號
    上  訴  人  臺灣宜蘭地方法院檢察署檢察官
    被      告  甲○○
右上訴人因被告公共危險案件，不服台灣宜蘭地方法院八十九年度交訴字第五八號，
中華民國八十九年九月二十一日第一審判決（起訴案號：台灣宜蘭地方法院檢察署八
十九年度偵字第一０六四號），提起上訴，本院判決如左：
    主  文
上訴駁回。
    理  由
一、公訴意旨略以：被告甲○○係大安工研食品工廠股份有限公司之業務員，於民國
    八十九年一月十九日下午，駕駛車牌號碼ＤＴ—八三九一號自小貨車，沿宜蘭縣
    宜蘭市○○路由礁溪往羅東方向行駛，欲至鐵路倉庫送貨，於下午三時十分許，
    途經宜蘭市○○路與新民路丁字交岔路口，本應注意汽車行經交岔路口右轉，應
    讓右側慢車道直行之各型車輛先行，且依當時情況為天候陰，日間有自然光線，
    路面乾燥，無缺陷，道路無障礙物，視距良好，並無不能注意之情事，竟仍於右
    轉新民路時，未讓右側車輛先行，致撞及同向右後方直行由告訴人乙○○所騎乘
    之車號ＲＤＮ—八六一號輕機車，造成乙○○因之受有頭部外傷併腦震盪、兩側
    肩部挫傷、背部及腰椎部挫傷之傷害(傷害部分業經原審判決公訴不受理確定)。
    甲○○見狀，竟另行起意，反駕車沿新民路直行逃逸，惟於直行二、三百公尺後
    ，即遭他人攔阻，始停車折回處理，因認被告涉有刑法第一百八十五條之四之駕
    駛動力交通工具肇事致人受傷而逃逸罪嫌。
二、按犯罪事實應依證據認定之，無證據不得推定其犯罪事實，刑事訴訟法第一百五
    十四條定有明文。公訴人認被告有肇事逃逸之犯行，無非以告訴人之指訴及被告
    對其所駕駛之車輛有否碰觸異物應知之甚詳之經驗法則為據。訊據被告甲○○則
    堅決否認有何駕車肇事逃逸之故意，辯稱：因肇事地點為火車站前，人車吵雜，
    聲音很大，伊並無感覺有與他車相撞，是右轉後二、三百公尺，被一部自小客車
    攔下，稱伊擦撞到一名女孩子，才發現有一女跌倒，伊並無肇事逃逸，否則就不
    會回頭處理，亦不會主動向警局報案自首等語。經查，告訴人所指訴各情，均係
    有關被告之車輛如何撞擊告訴人之車輛情形，至質之告訴人是否確認被告係肇事
後故意逃逸，告訴人則答稱不能確定。又本件車禍係告訴人所騎乘之機車把手及
    擋風鏡部分與被告之車輛右側車身後段部分相擦撞，已據告訴人供明，而觀諸被
    告所提出之車損照片三紙，其右後車身後段部分均無顯著擦痕或刮痕，衡諸此等
    車輛碰撞之情況，非屬車體或主要車身之直接撞擊，情節尚屬輕微，且肇事地點
    為火車站前，人車吵雜，聲音甚大，致被告未能即時查覺，自屬可能，被告所辯
    不知撞擊告訴人等語，尚堪採信。而況，被告右轉前行二、三百公尺，被一部自
    小客車示意肇事後，即折回現場處理，並主動向警局報案自首，並無加速逃逸不
    予理會情事，益見其並無肇事逃逸之故意。此外，復查無其他證據足以證明被告
    確有公訴人所指肇事逃逸之犯行，不能證明被告犯罪，原審就此部分為無罪之諭
    知，核無不合。公訴人上訴意旨略以：告訴人係被撞二次才倒地，且被拖行，碰
    撞情形非輕，被告駕車之時應可查知，且被告停車報警可能係因遭他人發現後，
    不得不為之舉措，尚難斷定被告無逃逸之故意，猶指被告有肇事逃逸之犯行云云
    ，乃屬臆斷之詞，在無積極證據足資證明被告確有肇事逃逸之情事，誠難據以推
    定而認被告應負該等罪責，上訴非有理由，應予駁回。
據上論斷，應依刑事訴訟法第三百六十八條，判決如主文。
本案經檢察官鍾鳳玲到庭執行職務。
中      華      民      國    九十      年      一      月     十八     日
                              台灣高等法院刑事第七庭
                                  審判長法  官  吳  啟  民
                                        法  官  施  俊  堯
                                        法  官  蘇  隆  惠
右正本證明與原本無異。
檢察官如不服本判決應於收受送達後十日內向本院提出上訴書狀，其未敘述上訴之理
由者並得於提起上訴後十日內向本院補提理由書（均須按他造當事人之人數附繕本）
。
                                        書記官  周  素  秋
中      華      民      國     九十     年       一     月      十九    日


司法院資訊處製作；財團法人民間司法改革基金會備份。
